最高法院刑事判決　　　　　　　　　　　　　　　九十三年度台上字第三五０六號
　　上　訴　人　丙○○
　　選任辯護人　余西鈞律師
　　上　訴　人　甲○○
　　　　　　　　乙○○
　　　　　　　　　　　　入出境.
右上訴人等因妨害風化案件，不服台灣高等法院中華民國九十三年四月八日第二審判
決（九十三年度上訴字第六０四號，起訴案號：台灣台北地方法院檢察署九十二年度
偵字第一六三二三號），提起上訴，本院判決如左：
    主  文
上訴駁回。
　　理  由
按刑事訴訟法第三百七十七條規定，上訴於第三審法院，非以判決違背法令為理由，
不得為之。是提起第三審上訴，應以原判決違背法令為理由，係屬法定要件。如果上
訴理由狀並未依據卷內訴訟資料，具體指摘原判決不適用何種法則或如何適用不當，
或所指摘原判決違法情事，顯與法律規定得為第三審上訴理由之違法情形，不相適合
時，均應認其上訴為違背法律上之程式，予以駁回。本件原判決撤銷第一審部分不當
之判決，仍處上訴人甲○○刑法第二百三十一條第一項罪刑，上訴人乙○○共同連續
違反不得使大陸地區人民非法進入台灣地區罪刑，及維持第一審論處上訴人丙○○刑
法第二百三十一條第一項罪刑之判決，駁回其在第二審之上訴。已詳敘認定犯罪事實
之依據及憑以認定之理由，並對上訴人等否認犯罪之辯詞，如何不足採，均已依據卷
內資料予以指駁及說明，從形式上觀察，原判決並無任何違背法令之處。原判決依憑
上訴人丙○○於偵查中之自承、上訴人乙○○於一審之供述、證人即查獲本案之員警
王景祥於一審之證述，並有甲○○及乙○○入出境紀錄、結婚登記申請書、戶籍謄本
、大陸地區人民進入台灣地區旅行證申請書、大陸地區人民進入台灣地區保證書、財
團法人海峽交流基金會證明書、結婚公證書等附卷可稽，及其他調查證據取捨之結果
（見原判決理由一、二、三），認定上訴人等確有本件犯行，摒棄不採其等所為之辯
詞，經核其證據之取捨及證明力之判斷於法均無不合，亦無判決不備理由之違法。上
訴人丙○○、甲○○、乙○○上訴意旨仍執前詞謂伊等於警詢中之自白係遭刑求，原
判決仍予採用，有適用證據法則不當之違法，且甲○○以配偶乙○○來台探親為名辦
理申請，經入出境管理局據以核發中華民國台灣地區旅行證予乙○○，其間並無不實
等語。惟查上訴人丙○○於內勤檢察官訊問時非但未為經警刑求之抗辯，猶為相同之
自白（見偵查卷第三十八頁背面），而上訴人乙○○於一審調查時仍自承被抓的那一
天晚上我們是要去賣淫（見一審卷第十四頁），且經檢察官勘驗丙○○、甲○○、乙
○○之警詢錄音帶，結果內容與警詢筆錄內容相符，其等並無遭受強暴、脅迫之情事
（見偵查卷第九十六頁、一審卷第九十七頁至一一五頁），另台灣地區與大陸地區人
民關係條例第七十九條第一項處罰違反同條例第十五條第一款所定使大陸地區人民非
法進入台灣地區罪，凡非經合法手續進入者皆包含之，上訴人甲○○、乙○○以假結
婚真入境之脫法方式，進入台灣地區，即該當本罪，其等所辯係就原判決理由一、二
已詳為論斷與說明之事項，再為事實上之爭執，殊非適法之第三審上訴理由。且警員
既跟監目睹丙○○「馬伕」之犯行，自已發覺其犯罪，難謂係自首。丙○○在原審辯
論終結前，亦未曾主張其行為符合自首之要件，上訴理由徒主張此新事實，自非依卷
內資料執為指摘，仍非適法。原判決未對上訴人丙○○宣告緩刑，其職權行使難謂不
當。又刑事訴訟法第三百七十九條第十款所謂應於審判期日調查之證據，必須該證據
確與待證事實有重要關係，就其案情委有調查之必要者而言。本件事證已臻明確，原
審未就乙○○流產診斷證明書、扣案之0000000000號行動電話之通聯紀錄
等情為無益之調查，自不得指為調查未盡。其餘上訴意旨徒憑己意，對原審採證認事
職權之適法行使，任意指摘，顯與法定上訴第三審之形式要件不符，其等上訴違背法
律上之程式，均應予駁回。
據上論結，應依刑事訴訟法第三百九十五條前段，判決如主文。
中　　　華　　　民　　　國　　九十三　　年　　　七　　　月　　　八　　　日
                              最高法院刑事第五庭
                                  審判長法官  謝　家　鶴
                                        法官  洪　文　章
                                        法官  花　滿　堂
                                        法官  陳　世　淙
                                        法官  洪　佳　濱
      右正本證明與原本無異
                                              書  記  官
中　　　華　　　民　　　國　　九十三　　年　　　七　　　月　　二十一　　日
                                                                        Ｂ
